【裁判字號】    90,易,574
【裁判日期】    900328
【裁判案由】    偽造文書
【裁判全文】
臺灣高雄地方法院刑事判決                            九十年度易字第五七四號
    公  訴  人  臺灣高雄地方法院檢察署檢察官
    被      告  丁○○
右列被告因偽造文書案件，經檢察官提起公訴（八十九年度偵字第二八三九四號），
本院判決如左：
    主  文
丁○○無罪。
    理  由
一、公訴意旨略以：被告丁○○於民國八十三年間，係高雄市○○○路二七七巷六號
    泰順興建設開發股份有限公司（下稱泰順興公司）位於屏東縣恆春鎮○○路「印
    象關山」建築工地下包之砌磚工程工頭，明知乙○○並未在上開工地工作，竟虛
    列乙○○取得薪資新台幣（下同）十四萬二千四百元，並提供乙○○之身分證資
    料予泰順興公司，致使不知情之該公司會計人員，在業務上據以填製八十三年度
    各類所得扣繳暨免扣繳憑單，向稅捐稽徵機關申報，足以生損害乙○○及課稅之
    正確性，因認被告涉犯刑法第二百十六條、第二百十五條之罪嫌。
二、公訴意旨認被告涉犯上開罪嫌，係以證人即泰順興公司工地經理甲○○之證詞為
    主要論罪依據。訊據被告丁○○堅詞否認上開犯行，辯稱：該項工程係由伊父親
    丙○○承包，伊並未提供乙○○身分資料予甲○○，此事應其父親丙○○較清楚
    等語。
三、按犯罪事實應依證據認定之，無證據不得推定其犯罪事實；又不能證明被告犯罪
    或其行為不罰者，應諭知無罪之判決，刑事訴訟法第一百五十四條、第三百零一
    條第一項分別定有明文。次按證人所作先後不同之證言，何者為可採，事實審法
    院本得參酌其他相關證據為自由判斷，茍無違經驗法則，即難指為違法，最高法
    院七十二年台上字第三九七六號判例參照。經查，證人甲○○雖於偵查中證稱：
    乙○○之工資憑證係丁○○提出等語（見八十九年度偵字第一九五四六號偵查卷
    第十頁、第十一頁），惟於本院中審理時證稱：係被告之父即伊之姨丈丙○○向
    伊承包上開工程，被告與丙○○有共同來工作，被告領取承包工資後，由丙○○
    提供乙○○等身分證資料，讓公司填製工資表，製作八十三年度各類所得扣繳暨
    免扣繳憑單等語在卷，證人丙○○亦到庭證稱：係伊承包上述工程，工程結束後
    ，因伊不識字，故叫被告前往領取承包工資，之後由伊提供身分證資料予工地主
    任，因工地主任稱要拿身分證去報稅，若不超過（應繳稅之所得額），多拿幾張
    身分證沒關係，伊始拿乙○○之身分證資料交給工地主任，此事被告並不知情等
    語明確（見本院九十年三月十四日審判筆錄），核被告所辯與證人甲○○、丙○○之證詞均相符合，證人甲○○雖於偵查及本院審理時之證詞有所歧異，然丙○○係甲○○之姨丈，親誼較甲○○與被告之關係深，證人甲○○應無為袒護被告
    而使丙○○入罪之理，被告於倫理上亦不致為脫免自己罪責而令其六十餘歲之老
    父為其擔負刑責，是以被告所辯及證人甲○○、丙○○於本院審理時上開證詞應
    可採信，此外，復查無其他積極證據足認被告有何被訴犯行，既不能證明被告犯
    罪，爰為無罪判決之諭知。
據上論斷，應依刑事訴訟法第三百零一條第一項，判決如主文。
本案經檢察官李靜文到庭執行職務。
中      華      民      國      九十      年      三    月    二十八    日
                                  臺灣高雄地方法院刑事庭
                                      法  官  郭  錦  茂
右正本證明與原本無異。
如不服本判決，應於判決送達後十日內，向本院提出上訴狀。
      書記官  王 世   雄
中    華    民    國      九十      年      三      月      二十九      日


司法院資訊處製作；財團法人民間司法改革基金會備份。
